【裁判字號】    92,交聲,1428
【裁判日期】    921229
【裁判案由】    違反道路交通管理處罰條例聲明異議
【裁判全文】
臺灣臺北地方法院交通事件裁定                  九十二年度交聲字第一四二八號
    原處分機關  臺北市交通事件裁決所
    異議人即
    受處分人    甲○○
右列受處分人因違反道路交通管理處罰條例案件，對於臺北市交通事件裁決所中華民
國九十二年十一月十三日所為之處分（原處分案號：北市裁三字第裁二二─Ｇ三Ｃ０
００九九一號、第裁二二Ｇ三Ｃ００二０五０號），聲明異議，本院裁定如左：
    主  文
異議均駁回。
    理  由
一、按道路交通管理處罰條例第五十六條第一項第四款規定：汽車駕駛人在設有禁止
    停車標誌、標線之處所停車者，處新臺幣（下同）六百元以上一千二百元以下罰
    鍰。
二、本件異議人即受處分人甲○○先後於民國九十二年九月十九日上午十時五十七分
    許、同年月二十三日上午十時三十四分許，均駕駛車號ＡＬＧ－六０一號重型機
    車，在臺中市○○路設有禁止停車標線之處所停車，經臺中市政府警察局第三分
    局正義派出所員警，以受處分人所有前述車號機車違反道路交通管理處罰條例第
    五十六條第一項第四款規定，先後依照相方式取證掣單逕行舉發，嗣異議人在同
    年十月二十二日、二十七日應到案日期內之同年十月八日向原處分機關提出申訴
    ，經原處分機關函請原舉發單位調查結果，仍認異議人所有前述車號汽車有前開
    二次在設有禁止停車標線處所停車之違規行為，原處分機關乃均依道路交通管理
    處罰條例第五十六條第一項第四款及違反道路交通管理事件統一裁罰基準表規定
    ，於九十二年十一月十三日各裁處受處分人罰鍰六百元。
三、異議人聲明異議意旨固不否認其所有前述車號機車有先後二次被照相取證逕行舉
    發在設有禁止停車標線處所停車之事實，惟否認有何違規行為，辯稱：該路段之
    禁止停車標線即黃實線並非僅略有斑駁之情狀，伊所停車位置係在一段沒有黃實
    線處，該處並未有明確標示，亦未有防火巷道禁止停車之告示云云。經查，異議
    人先後二次在前開時間所停放前開車號機車之處所，確劃設有禁止停車之黃實線
    ，有逕行舉發時所攝現場照片二張附卷可稽，而觀諸該處黃實線劃設之情狀雖有
    部分脫落，然異議人在九十二年九月十九日該次停車之位置緊鄰處，尚殘留黃實
    線一小段，且以該段黃實線二邊緣處所呈非規則狀亦明顯可辨識係一連續黃實線
    因脫落而與照片所示右方黃實線中斷，且往照片所示左方處亦即異議人所停放機
    車位置處應尚有黃實線延伸，僅因脫落而有中斷之情狀，另異議人在同年月二十
    三日所停放位置處，更明顯可見係在一段並未脫落之黃實線上，異議人對該處係
    防火巷道禁止停車之告示一事，因前示二次處分所據者，係以其在設有禁止停車
    標線處所停車之違規行為，此與之無涉自亦不妨異議人有前述違規行為之認定，
    附予敘明。
四、綜前所述，異議人前述車號機車既有先後二次於右揭時地在設有禁止停車標線處
    所停車之違規行為，且其均在應到案日期內向原處分機關提出申訴，原處分機關
    分別依道路交通管理處罰條例第五十六條第一項第四款及違反道路交通管理事件
    統一裁罰基準表之規定，各裁處異議人罰鍰六百元，核無違誤，本件異議人之異
    議為無理由，自應將其異議駁回。
據上論斷，應依道路交通案件處理辦法第十九條，裁定如主文。
中      華      民      國    九十二    年     十二     月    二十九    日
                                      臺灣臺北地方法院交通法庭
                                          法  官  林麗真
右正本證明與原本無異
如不服本裁定應於送達後五日內向本院提出抗告狀
                                          書記官  張汝琪
中      華      民      國    九十二    年     十二     月    三十一    日


司法院資訊處製作；財團法人民間司法改革基金會備份。
